最高法院刑事判決　　　　　　　九十四年度台上字第六五五號
　　上　訴　人　甲○○
　　　　　　　　　　　　號
　　選任辯護人　楊錫楨律師
上列上訴人因公共危險案件，不服台灣高等法院台中分院中華民
國九十一年三月二十八日第二審判決（九十年度上訴字第一九一
五號，起訴案號：台灣彰化地方法院檢察署八十九年度偵字第四
六五一號），提起上訴，本院判決如下：
    主  文
上訴駁回。
    理  由
按刑事訴訟法第三百七十七條規定：上訴於第三審法院，非以判
決違背法令為理由，不得為之。是提起第三審上訴，應以原判決
違背法令為理由，係屬法定要件。且必須依據卷內資料為具體之
指摘，並足據以辨認原判決已具備違背法令之形式，始屬相當。
本件原判決依憑上訴人甲○○坦承於民國八十八年十二月二十四
日二十二時三十分許，駕駛ＱＧ─八九號子車（母車頭牌號為Ｉ
Ｓ─七一一號），沿國道一號公路由南往北，途經員林交流道附
近之供述，及告訴人李俊融於警詢、偵查、第一、二審法院之指
訴，暨證人張逸昇、游建民、張君維於警詢、審理中均證述上訴
人在該高速公路上，為阻礙告訴人行車，沿途任意變換車道蛇行
，且任意停車在道路中央，持鐵條下車，妨害告訴人正常使用道
路駕駛之權利，復有上開ＱＧ─八九號營業用拖車之車籍作業系
統─查詢認可資料一紙及該車照片與告訴人所駕之Ｒ八─二六二
三號自用小客車因爭道糾紛遭人毀損之車損照片附卷及上訴人持
用之鐵條一支扣案佐證，且當庭勘驗證人張君維之手機電話簿，
確可儲存英文字母與阿拉伯數字，不會因為事後撥打電話而消失
，經記明筆錄，另勘驗ＱＧ─八九號子車，以刀片刮除後車框板
，結果發現車籍所在地及車牌號碼之底漆，均有白色舊漆之情，
參以該子車之實際所有人侯國惠證稱現狀車籍所在地「雲林」之
「林」字下底漆係「縣」字等語，益見告訴人及證人張君維所述
確實，而因事證已明，無履勘現場必要，認定上訴人有如原判決
事實欄所載以蛇行及行進中任意停車在道路中央之方法致生往來
之危險，並妨害告訴人在高速公路上使用道路正常駕駛之權利犯
行，因而撤銷第一審此部分判決，改依想像競合犯，從一重論處
上訴人以蛇行及行進中任意停車在道路中央之方法致生往來之危
險罪（處有期徒刑一年），已於理由內詳細敘述其所憑之證據及
認定之理由，並說明上訴人所辯伊當天係駕車載魚貨，為趕時間
，既未中途停車，亦未任意變換車道而與他人發生糾紛云云，不
足採信。已依據卷內資料詳予指駁，從形式上觀察，原判決並無
違背法令情形存在。次查犯罪事實之認定及證據之取捨，乃事實
審法院之職權，且法院憑以認定犯罪事實之證據，並不以直接證
據為限，即綜合各種證據，本於推理作用，為其認定犯罪事實之
基礎，如不違背經驗法則與論理法則，即不得指為違法，而據為
上訴第三審之理由。原判決綜合各種證據，認定上訴人有上揭犯
行，究竟違背如何之經驗法則或論理法則，上訴意旨，並未具體
指明，徒憑己見，就原判決已說明之事項或屬原審採證認事職權
之適法行使，任意指摘有理由不備、矛盾，採證違背證據法則，
不適用法則之違誤，且仍為單純事實之爭執，難謂為適法之第三
審上訴理由。再按刑事訴訟法第三百七十九條第十款所稱應調查
之證據，係指與待證事實有重要關係，在客觀上認為應行調查者
而言。原判決已就上訴人有上揭犯行，於理由內詳加論述說明其
所憑之證據及理由，事證甚為明確。雖原審未就證人宋學成所駕
之另車ＵＶ─二九號拖車車籍資料、派車單及行車速度紀錄紙、
證人張君維所繪案發現場圖提示於審判庭以供辯論，乃竟於判決
理由中說明行車速度紀錄紙不足採信，踐行之訴訟程序稍嫌疏失
，但各該文書資料，均與上訴人應負刑責無直接關係（原判決並
指明係屬宋學成涉犯公共危險罪之證據），不影響判決結果，亦
不得執為上訴第三審之理由。又依刑事訴訟法第三百七十條規定
：「由被告上訴或為被告之利益而上訴者，第二審法院不得諭知
較重於原審判決之刑。但因原審判決適用法條不當而撤銷之者，
不在此限。」前段規定係指第一審法院及第二審法院均以單純之
同一罪名論擬之情形，至於「應依刑法第五十五條從一重處斷之
案件，第一審僅論處重罪，對於輕罪未論及，縱係由被告或為被
告之利益提起上訴，第二審亦得諭知較重於第一審判決之刑。」
本院二十八年八月十五日決議(二)可供參照。本件第一審判決，僅
就上訴人想像競合犯之公共危險重罪部分論擬，量處有期徒刑六
月，對於輕罪之妨害行使權利罪未論及，第二審予以撤銷改判，
自得諭知較重之有期徒刑一年。上訴意旨指摘原判決違背刑事訴
訟法第三百七十條規定，不無誤會。且其指摘原判決事實欄就想
像競合犯之文字記載，竟出以牽連犯之寫法而有違誤云云，無非
文字表現之行文問題，於判決之本旨不生影響，尤非適法之第三
審上訴理由。衡以上述說明，應認其上訴為違背法律上之程式，
予以駁回。
據上論結，應依刑事訴訟法第三百九十五條前段，判決如主文。
中　　華　　民　　國　九十四　年　　二  　月　　三  　日
                      最高法院刑事第二庭
                          審判長法官  陳　錫　奎
                                法官  洪　清　江
                                法官  李　伯　道
                                法官  洪　昌　宏
                                法官  林　勤　純
      本件正本證明與原本無異
                                      書  記  官
中　　華　　民　　國　九十四　年　　二　　月　 十六 　日
                                                      Ｅ
